臺灣高雄地方法院刑事判決　　　　　　　94年度訴字第1601號
公　訴　人　臺灣高雄地方法院檢察署檢察官
被　　　告　乙○○
上列被告因違反毒品危害防制條例案件，經檢察官提起公訴（94
年度毒偵字第2564、2839號），及移送併辦（94年度毒偵字第53
15、5487號），被告於本院準備程序為有罪之陳述，經合議庭裁
定由受命法官依簡式審判程序獨任審理，判決如下：
    主  文
乙○○連續施用第一級毒品，累犯，處有期徒刑壹年。扣案之第
一級毒品海洛因貳包（其一驗後淨重零點零貳公克，空包裝重零
點五零公克；另一驗後淨重零點零玖公克，空包裝重零點貳玖公
克），均沒收銷燬之；扣案之止血帶壹條，沒收。
    事  實
一、乙○○前於民國91年間因違反槍砲彈藥刀械管制條例案件，
    經本院判處有期徒刑1 年2 月併科罰金新臺幣2 萬元確定，
    並於92年11月22日假釋期滿未經撤銷視為執行完畢；又於91
    年間因施用毒品案件，經送觀察、勒戒後，認無繼續施用毒
    品傾向，於91年12月19日釋放執行完畢。詎仍不知悔改，復
    基於施用第一級毒品海洛因之概括犯意，自94年3 月5 日某
    時起至同年6 月29日晚間7 時許（不含受公權力拘束之時間
    ），連續在位於高雄市○○路471 巷9 號5 樓之1 住處房間
    內、同市○○路18號「港都網網路餐廳」、同市○○路上某
    網路咖啡廳等處，以將第一級毒品海洛因置於注射針筒摻水
    混合後注射身體之方式，施用第一級毒品海洛因多次，嗣先
    後於：(1)同年3 月13日上午7 時10分許，為警在同市前鎮區
    ○○○路與二聖二路口查獲；(2)同年4 月5 日中午12時15分
    許，為警在高雄縣鳳山市○○路與輜汽路口查獲；(3)同年6
    月8 日上午11時55分許，為警在高雄市○○路18號「港都網
    網路餐廳內查獲，並扣得第一級毒品海洛因1 包（驗後淨重
    0.02公克，空包裝重0.50公克）與乙○○所有供施用第一級
    毒品海洛因使用之止血帶1 條；(4)同年6 月29日下午7 時20
    分許，為警在高雄市○○○路與興中路口查獲，並扣得第一
    級毒品海洛因1 包（驗後淨重0.09公克，空包裝重0.29公克
    ）。
二、案經高雄市政府警察局前鎮分局及高雄縣警察局鳳山分局報
    請臺灣高雄地方法院檢察署檢察官偵查起訴及移送併辦。
    理  由
一、本件被告乙○○所犯為死刑、無刑徒刑或最輕本刑為3 年以
    上有期徒刑以外之罪，其於準備程序中就被訴犯罪事實，為
    有罪之陳述，經法官告知簡式審判程序之旨，並聽取當事人
    之意見後，依刑事訴訟法第273 條之1 第1 項規定，裁定由
    受命法官獨任進行簡式審判程序，合先指明。
二、上開犯罪事實，業據被告於本院審理時坦承不諱，且其為警
    查獲時所採集之尿液，經分送高雄市立凱旋醫院、臺灣檢驗
    科技股份有限公司高雄實驗室檢驗結果，均呈現嗎啡陽性反
    應，有該院94年3 月21日00000000號、94年7 月10日000000
    00號濫用藥物尿液檢驗報告暨尿液編號對照表，與該實驗室
    94年4 月20日KＺ00000000000 號、94年6 月22日KＺ00000000
    0000號濫用藥物尿液檢驗報告暨尿液編號對照表共4 份附卷
    可按，另扣案之粉末2 包經送請法務部調查局檢驗結果，俱
    含第一級毒品海洛因成分（其一驗後淨重0.02公克，空包裝
    重0.50公克；另一驗後淨重0.09公克，空包裝重0.29公克）
    ，亦有該局94年8 月17日調科壹字第220020695 號、94年9
    月14日調科壹字第220020858 號鑑定通知書共2 份在卷足憑
    ，此外，復有止血帶1 條扣案可稽，足見被告之自白與事實
    相符，其於前揭時地連續施用第一級毒品海洛因多次之犯行
    ，堪以認定。又被告前因施用毒品案件，經送觀察、勒戒後
    ，因認無繼續施用毒品傾向，於91年12月19日釋放執行完畢
    等情，有臺灣高等法院被告前案紀錄表1 份可佐。從而，被
    告於觀察、勒戒執行完畢釋放後，5 年內再犯毒品危害防制
    條例第10條第1 項之施用第一級毒品罪，洵堪認定，本件事
    證明確，應依法論科。
三、核被告所為，係犯毒品危害防制條例第10條第1 項之施用第
    一級毒品罪。被告為施用而持有第一級毒品海洛因，其持有
    之低度行為應為施用之高度行為所吸收，不另論罪。其先後
    多次施用第一級毒品海洛因之犯行，時間緊接，觸犯構成要
    件相同之罪名，顯係基於概括犯意反覆為之，應依連續犯之
    規定，論以一罪，並加重其刑。被告94年3 月13日上午8 時
    25分起回溯24小時內以外之施用第一級毒品海洛因犯行，雖
    未據起訴，惟各該部分與已起訴部分既有連續犯之裁判上一
    罪關係，自為起訴效力所及，本院自得併予審理，附此敘明
    。又被告曾於91年間因違反槍砲彈藥刀械管制條例案件，經
    本院判處有期徒刑1 年2 月併科罰金新臺幣2 萬元確定，並
    於92年11月22日假釋期滿未經撤銷視為執行完畢乙情，有臺
    灣高等法院被告前案紀錄表1 份在卷可按，其於有期徒刑執
    行完畢後5 年內再犯本件有期徒刑以上之罪，為累犯，應依
    刑法第47條之規定加重其刑，並遞加之。爰審酌被告經執行
    觀察、勒戒後，猶仍一再施用毒品，顯然欠缺戒除毒癮之決
    心，惟念被告之施用毒品行為，乃屬對其自身健康之戕害行
    為，對社會所造成之損害尚非直接等一切情狀，量處如主文
    所示之刑。扣案之粉末2 包，經送驗結果俱含第一級毒品海
    洛因成分，而粉末包裝袋與其上殘留之毒品，已難以分析剝
    離，應依毒品危害防制條例第18條第1 項前段規定，不問屬
    於犯人與否，均沒收銷燬之，而送鑑耗損之海洛因，既已滅
    失，自無庸再予宣告沒收銷燬之必要。另扣案之止血帶1 條
    ，為被告所有供施用第一級毒品海洛因使用之物，業據被告
    供承在卷，應依刑法第38條第1 項第2 款、第3 項規定，併
    予宣告沒收。
據上論斷，應依刑事訴訟法第273 條之1 第1 項、第299 條第1
項前段，毒品危害防制條例第10條第1 項、第18條第1 項前段，
刑法第11條、第56條、地47條、第38條第1 項第2 款、第3 項，
判決如主文。
本案經檢察官甲○○到庭執行職務。
中　　華　　民　　國　　94　　年　　9 　　月　　23　　日
                  刑事第十庭  法　官  莊珮吟
以上正本證明與原本無異。
如不服本判決，應於判決送達後10日內，向本院提出上訴狀。
中　　華　　民　　國　　94　　年　　9 　　月　　23　　日
                              書記官  蔡妮君
附錄本案所犯法條：
毒品危害防制條例第10條第1 項
施用第一級毒品者，處6 月以上5 年以下有期徒刑。
